【裁判字號】    95,上易,2342
【裁判日期】    951222
【裁判案由】    竊盜
【裁判全文】
臺灣高等法院刑事判決                95年度上易字第2342號
上  訴  人
即  被  告  乙○○
                      7號
上列上訴人因竊盜案件，不服臺灣桃園地方法院95年度易字第14
14號，中華民國95年10月26日第一審判決（起訴案號：臺灣桃園
地方法院檢察署95年度偵字第20037號），提起上訴，本院判決
如下：
    主  文
原判決撤銷。
乙○○於夜間侵入住宅竊盜，累犯，處有期徒刑壹年。
    事  實
一、乙○○前於民國92年間因竊盜案件，經臺灣桃園地方法院以
    92年度訴字第180號，判處有期徒刑5月確定，自93年4月26
    日入監服刑，於93年9月26日執行完畢出監。嗣於94年間，
    因違反毒品危害防制條例案件，經臺灣桃園地方法院以94年
    度訴字第1438號，判處有期徒刑7月確定，自94年11月16日
    入監服刑，其復於95年間，因傷害案件，經臺灣桃園地方法
    院以95年度桃簡字第252號，判處拘役55日，並自95年6月16
    日起接續上開徒刑之執行，於95年8月9日執行完畢出監。然
    其又於95年9月間，因竊盜案件，經臺灣桃園地方法院以95
    桃簡字第2246號，判處有期徒刑4月，如易科罰金，以新台
    幣（下同）1,000元折算1日。詎其猶不知惕勵，竟意圖為自
    己不法之所有，於95年9月18日晚間8時許，騎乘腳踏車行經
    桃園縣八德市○○里○○路619號甲○○居住之住宅時，見
    該戶大門未關，竟侵入該戶，徒手竊盜甲○○所有，放置於
    客廳書桌上之INNO牌12500型價值約700元之手機充電器1個
    及GIBSON牌GSN-732MP型價值約1,000元之MP3隨身聽1台，得
    手後放置於塑膠袋內，掛在前揭腳踏車後離去，嗣於同日晚
    間8月30分許，行經桃園縣八德市○○路525號發生車禍，經
    警到場處理，始循線查悉上情。
二、案經桃園縣政府警察局八德分局報告臺灣桃園地方法院檢察
    署檢察官偵查起訴。
    理  由
一、程序部分：
    本件被告乙○○所犯係死刑、無期徒刑或最輕本刑為三年以
    上有期徒刑以外之罪，亦非屬臺灣高等法院管轄第一審之案
    件，其於原審準備程序中就被訴事實為有罪之陳述，經原審
    法院告知簡式審判程序之旨，並聽取當事人意見後，經原審
    合議庭依刑事訴訟法第273條之1第1項規定裁定由受命法官
    獨任進行簡式審判程序，於法並無不合，是本件之證據調查
    ，依刑事訴訟法第273條之2規定，不受同法第159條第1項、
    第161條之2、第161條之3、第163條之1及第164條至第170條
    規定之限制，合先敘明。
二、訊據被告乙○○對於上揭事實已於偵查及本件審理中坦白承
    認，並核與證人即被害人甲○○於警詢中所證上開INNO牌12
    500型手機充電器1個及GIBSON牌GSN-732MP型MP3隨身聽1台
    遭竊之情節一致，此外，復有贓物認領保管單1紙、現場照
    片7幀附卷可稽，是被告上開任意性自白核與事實相符，堪
    以採取。本件事證明確，被告上揭犯行足可認定，應依法論
    科。
三、論罪：
  (一)核被告所為，係犯刑法第321條第1項第1款於夜間侵入住宅
    竊盜罪。
  (二)被告有事實欄所載之犯罪科刑執行情形，有本院被告全國前
    案紀錄表在卷可稽，其於5年內再犯本件有期徒刑以上之罪
    ，為累犯，應依刑法第47條第1項規定加重其刑。
四、撤銷改判及科刑之理由：
    原審據以論罪科刑，固非無據，惟竊盜犯贓物犯保安處分條
    例第3條第1項固規定「十八歲以上之竊盜犯、贓物犯，有犯
    罪之習慣者，得於刑之執行前，令入勞動場所強制工作。」
    ，查依竊盜犯贓物犯保安處分條例第3條第1項之規定對被告
    宣告刑前強制工作者，須以被告有犯罪之習慣為其要件。本
    件被告乙○○前於民國92年間因竊盜案件，經臺灣桃園地方
    法院以92年度訴字第180號，判處有期徒刑5月確定，嗣於95
    年9月間，因竊盜案件，經臺灣桃園地方法院以95桃簡字第2
    246號，判處有期徒刑4月，該二次竊盜前科情節尚非重大，
    而本件所竊之手機充電器1個及MP3隨身聽1台總價值約1,700
    元，難謂被告積習已深，顯有犯竊盜之習慣，原審諭知並應
    於刑之執行前令入勞動場所強制工作參年，不無失衡之弊，
    尚有未洽。爰審酌被告正值壯年，不思正途，竊取他人所有
    之財物，所為非是，及其犯罪之動機、目的、手段、所竊取
    財物之價值、素行、犯後坦承犯行之態度等一切情狀，量處
    如主文所示之刑。
五、適用法律：
    據上論斷，應依刑事訴訟法第369條第1項前段、第364條、
    第299條第1項前段，刑法第321條第1項第1款、第47條第1項
    ，判決如主文。
本案經檢察官鄭龍照到庭執行職務。
中    華    民    國    95    年    12    月    22    日
                  刑事第十八庭審判長法  官  溫耀源
                                    法  官  陳健順
                                    法  官  邱同印
以上正本證明與原本無異。
不得上訴。
                                    書記官  莊昭樹
中    華    民    國    95    年    12    月    22    日
附錄：本案論罪科刑法條全文
刑法第321條
犯竊盜罪而有左列情形之一者，處六月以上、五年以下有期徒刑
：
一  於夜間侵入住宅或有人居住之建築物、船艦或隱匿其內而犯
    之者。
二  毀越門扇、牆垣或其他安全設備而犯之者。
三  攜帶兇器而犯之者。
四  結夥三人以上而犯之者。
五  乘火災、水災或其他災害之際而犯之者。
六  在車站或埠頭而犯之者。
前項之未遂犯罰之。


司法院資訊處製作；財團法人民間司法改革基金會備份。
